臺灣高雄地方法院民事裁定　　　　　　　94年度財管字第64號
聲　請　人　高雄縣湖內鄉農會
法定代理人　顏志靖
非訟代理人　莊國雲
上聲請人聲請選任遺產管理人事件，本院裁定如下：
  主  文
選任乙○○（男，民國○○年○○月○○日生，身分證統一編號：Ｚ000
000000號）為被繼承人甲○○○（女，民國○○年○ 月○ 日生，身
分證統一編號：Ｚ000000000號）之遺產管理人。
程序費用新臺幣壹佰參拾伍由被繼承人甲○○○之遺產負擔。
  理  由
一、按繼承開始時，繼承人之有無不明者，由親屬會議於1 個月
    內選定遺產管理人，並將繼承開始及選定遺產管理人之事由
    ，向法院報明；無親屬會議或親屬會議未於前條所定期限內
    選定遺產管理人者，利害關係人或檢察官，得聲請法院選任
    遺產管理人，並由法院依前項規定為公示催告。民法第1177
    條、第1178條第2 項分別定有明文。
二、本件聲請意旨略以：被繼承人甲○○○（女，民國○○年○ 月
    ○ 日生，身分證統一編號：Ｚ000000000號）生前籍設高雄縣
    湖內鄉○○路○段420 巷46弄26號）曾於91年10月25日，向
    聲請人借款新台幣（下同）1,500,000 元，並提供其所有坐
    落高雄縣湖內鄉○○路○段420 巷46弄26號房屋及其上基地
    作為擔保，嗣因甲○○○未按期清償借款，經聲請人向法院
    聲請強制執行甲○○○所有上開房地，現於本院94年度執字
    第25935 號事件執行中，惟甲○○○於93年8 月31日死亡，
    其遺產繼承人均已拋棄繼承權，且未於1 個月內召開親屬會
    議指定遺產管理人，爰依民法第1178條第2 項規定，請求本
    院選任甲○○○之遺產管理人等語。
三、聲請人主張之前揭事實，業據其提出除戶謄本、繼承系統表
    、本院93年繼字第1711號函、借據及本院民事執行處94年執
    字第25935 號囑託測量查封登記書各1 份為證，且經本院依
    職權調取本院93年度繼字第1711號拋棄繼承權卷宗審核無誤
    ，堪認甲○○○之繼承人確均已拋棄繼承權，亦未於甲○○
    ○死亡後1 個月內召開親屬會議選定遺產管理人，且甲○○
    ○遺有上開房屋及其上基地等財產，業經本院調取被繼承人
    財產歸戶資料查閱無訛，而甲○○○對聲請人負有清償債務
    之責，聲請人為本件利害關係人，可聲請法院選任遺產管理
    人甚明，從而聲請人聲請選任遺產管理人依法即屬正當，應
    予准許。
四、又查，被繼承人甲○○○之繼承人雖均已拋棄繼承，惟被繼
    承人之長子乙○○，其係65年12月15日生，學歷為高中畢業
    ，在富洋股份有限公司工作，具有相當之知識能力適合擔任
    遺產管理人，且於被繼承人生前同住一處，對於被繼承人之
    遺產亦有相當程度之了解，且對於甲○○○遺產之管理應將
    會善盡管理人應有之注意義務，其並到庭表示願擔任被繼承
    人之遺產管理人等情，故認乙○○應適合擔任本件遺產管理
    人。從而，本院為利於管理及處理甲○○○後續之遺產及債
    務問題，爰依聲請人之聲請選任乙○○為甲○○○之遺產管
    理人。
五、依民法第1150條前段、非訟事件法第24條第1 項，裁定如主
    文。
中　　華　　民　　國　　94　　年　　9 　　月　　30　　日
                  家事法庭法　官　郭佳瑛
上為正本係照原本作成。
如對本裁定抗告須於裁定送達後10日內向本院提出抗告狀。
中　　華　　民　　國　　94　　年　　9 　　月　　30　　日
                          書記官　徐麗紅
